【裁判字號】    99,審訴,326
【裁判日期】    990610
【裁判案由】    偽造文書等
【裁判全文】
臺灣士林地方法院刑事判決             99年度審訴字第326號
公  訴  人  臺灣士林地方法院檢察署檢察官
被      告  戊○○
上列被告因偽造文書等案件，經檢察官提起公訴（99年度偵字第
16號），被告於本院準備程序中就被訴事實為有罪之陳述，經本
院合議庭裁定由受命法官獨任行簡式程序審理，並判決如下：
    主  文
戊○○共同犯行使偽造國民身分證罪，足以生損害於公眾及他人
，處有期徒刑伍月，如易科罰金，以新臺幣壹仟元折算壹日，如
附表一編號1 所示偽造「丙○○」署押及印文合計玖枚（含署押
肆枚、印文伍枚），均沒收；又共同犯行使偽造國民身分證罪，
足以生損害於公眾及他人，處有期徒刑伍月，如易科罰金，以新
臺幣壹仟元折算壹日，如附表一編號2 所示偽造「丙○○」署押
及印文合計玖枚（含署押肆枚、印文伍枚），均沒收；又共同犯
行使偽造國民身分證罪，足以生損害於公眾及他人，處有期徒刑
伍月，如易科罰金，以新臺幣壹仟元折算壹日，如附表一編號3
所示偽造「丙○○」署押貳枚，均沒收；又幫助共同犯詐欺取財
罪，處有期徒刑陸月，如易科罰金，以新臺幣壹仟元折算壹日。
應執行有期徒刑壹年伍月，如易科罰金，以新臺幣壹仟元折算壹
日，如附表一所示偽造「丙○○」署押及印文合計貳拾枚（含署
押拾枚、印文拾枚），均沒收。
    事  實
一、戊○○與刊登之分類廣告應徵外務員之綽號「小新」成年男
    子（姓名及年籍均不詳）聯繫後，明知向金融機關開立帳戶
    及向電信業者申辦行動電話門號使用，乃輕而易舉之事，且
    帳戶之提款卡及密碼可供存匯及提款之用，乃個人之重要理
    財工具，依一般社會生活之通常經驗，有人願以高價收購他
    人冒名申辦之帳戶及行動電話門號使用，勢必與從事非法活
    動有關，且目前詐騙集團活動猖獗，民眾因遭以人頭申辦電
    話詐騙而匯款至人頭帳戶層出不窮，政府及媒體均廣泛宣導
    ，是依戊○○為成年人之智識程度，應可預見將自己冒名申
    辦金融帳戶及行動電話門號提供他人使用，將淪為不法集團
    聯絡詐欺被害人及收取被害人受騙款項之用，詎因需錢花用
    ，仍與「小新」謀議由自己出面冒名申辦銀行帳戶及行動電
    話門號後，將之出售予「小新」持以使用，2 人謀意既定，
    乃共同意圖供冒用身分使用，而基於偽造國民身分證（下稱
    身分證）、偽造特種文書及偽造印章之犯意聯絡，由戊○○
    於民國97年12月5 日，在台北火車站將存有其相片檔案之光
    碟片1 片交予「小新」，由「小新」於不詳時、地，製作印
    有戊○○照片之偽造「丙○○」身分證及全民健康保險卡（
    下稱健保卡）各1 張及偽刻「丙○○」印章1 枚後，於97年
    12月8 日上午某時許，在上開車站交予戊○○，2 人復共同
    意圖為自己不法之所有，而基於行使偽造身分證、行使偽造
    特種文書、偽造私文書、行使偽造私文書及詐欺取財之犯意
    聯絡，於當日由「小新」帶同戊○○前往下列地點，先後為
    如下犯行：
(一)、由「小新」帶同戊○○前往臺北縣三重市○○路○ 段99號之
    兆豐國際商業銀行三重分行（下稱兆豐銀行），再由戊○○
    出面冒用丙○○名義申辦該行帳戶（帳號：00000000000 號
    ），並接續在附表一編號1 所示開戶文件上偽造「丙○○」
    之署押及印文（偽造署押及印文之枚數，詳如附表一編號1
    所載）而偽造完成用以表示丙○○本人同意向該行申請開立
    帳戶用意之私文書後，連同前開偽造之丙○○身分證及健保
    卡，一併交予承辦行員蔡俊杰而加以行使，足生損害於戶政
    機關、中央健保局對於身分證、健保卡核發之正確性、丙○○本人及兆豐銀行管理帳戶之正確性。戊○○於取得上開帳
    戶之存摺、提款卡及密碼後，即基於幫助詐欺取財之故意，
    當場以新臺幣（下同）2,000 元之代價將之出售並交付予「
    小新」。「小新」及其所屬詐騙集團成員於取得上揭帳戶資
    料後，其成員間遂共同意圖為自己不法之所有，而基於詐欺
    取財之犯意聯絡，以附表二所示方式，向附表二所示被害人
    等詐騙款項，致該等被害人均陷於錯誤，分別將款項匯入戊○○所提供上揭兆豐銀行帳戶內，而旋由該詐騙集團成員持
    戊○○提供之前開帳戶提款卡、存摺等將款項提領一空而得
    手財物。
(二)、復由「小新」帶同戊○○前往臺北縣三重市○○路○ 段16號
    之聯邦商業銀行田心分行（下稱聯邦銀行），再由戊○○出
    面冒用丙○○名義申辦該行帳戶（帳號：000000000000號）
    ，並接續在附表一編號2 所示開戶文件上偽造「丙○○」之
    署押及印文（偽造署押及印文之枚數，詳如附表一編號2 所
    載）而偽造完成用以表示丙○○本人同意向該行申請開立帳
    戶用意之私文書後，連同前開偽造之丙○○身分證及健保卡
    ，一併交予承辦行員吳雅玲而加以行使，足生損害於戶政機
    關、中央健保局對於身分證、健保卡核發之正確性、丙○○
    本人及聯邦銀行管理帳戶之正確性。戊○○於取得上開帳戶
    之存摺、提款卡及密碼後，即基於幫助詐欺取財之不確定故
    意，當場以2,000 元之代價將之出售並交付予「小新」。「
    小新」及其所屬詐騙集團成員於取得上揭帳戶資料後，其成
    員間遂共同意圖為自己不法之所有，基於詐欺取財之犯意聯
    絡，以附表二編號1 所示方式，向附表二編號1 所示被害人
    詐騙款項，致該被害人陷於錯誤，而將款項匯入戊○○所提
    供上揭金融機構帳戶內，而旋由該詐騙集團成員持戊○○提
    供之前開帳戶提款卡及存摺等將款項提領一空而得手財物。
(三)、再由「小新」帶同戊○○前往台灣大哥大股份有限公司三峽
    復興店（下稱台灣大哥大公司），並由戊○○出面冒用丙○○名義申辦行動電話門號，並接續在附表一編號3 所示申請
    文件上偽造「丙○○」之簽名2 枚而偽造完成用以表示丙○○本人同意向該公司申辦行動電話門號用意之私文書後，連
    同前開偽造丙○○身分證及健保卡交予前揭公司人員而加以
    行使，致台灣大哥大公司陷於錯誤，而交付門號0000000000
    號之SIM 卡1 枚予戊○○，足以生損害於戶政機關、中央健
    保局對於身分證、健保卡核發之正確性、丙○○及台灣大哥
    大公司。戊○○於取得該SIM 卡後，即基於幫助詐欺得利之
    不確定故意，當場將之交予「小新」及所屬詐欺集團持以撥
    打使用，而幫助渠等向台灣大哥大公司詐得相當於通話費10
    ,246 元 之行動電話通信服務利益。
    嗣因附表二所示被害人發覺受騙及丙○○收到台灣大哥大之
    電話費催繳通知，均報警處理，始查悉上情。
二、案經丙○○、甲○○訴由內政部警政署電信警察隊第一中隊
    報告臺灣士林地方法院檢察署檢察官偵查起訴，並經本院改
    依簡式程序審理。
    理  由
一、按簡式審判程序之證據調查，不受第159 條第1 項之限制，
    刑事訴訟法第273 條之2 定有明文，是依上開規定，於行簡
    式審判程序之案件，被告以外之人於審判外之陳述，除有其
    他不得作為證據之法定事由外，應認具有證據能力。查本件
    如下引用被告以外之人於審判外之陳述，因本案採行簡式審
    判程序，復無其他不得做為證據之法定事由，揆諸首揭說明
    ，應認均具有證據能力，合先敘明。
二、上揭犯罪事實，業據被告戊○○於警詢、偵查中、本院準備
    程序及審理時迭承不諱（參見第16號偵卷第14頁至第18頁、
    第87頁至第88頁，本院卷第22頁、第30頁至第33頁），核與
    告訴人丙○○於警詢時指訴伊並未向台灣大哥大公司申請00
    00000000號行動電話門號，因收到該門號之帳單，復查明申
    請書上所附身分證及健保卡影本上之照片均非其本人，始知
    遭人冒名申辦之被害情節（參見同上偵卷第31頁至第33頁）
    、證人即兆豐銀行科長蔡俊杰及證人即聯邦銀行高級辦事員
    吳雅玲於警詢時指認戊○○確為於97年12月8 日前往其等任
    職之銀行以丙○○名義開立帳戶之人等情（參見同上偵卷第
    59頁至第60頁、第67頁至第68頁）及附表二所示被害人丁○○、甲○○、乙○○等人與警詢時指述渠等因受詐騙而匯款
    至前揭「丙○○」帳戶之被害情節相符（參見同上偵卷第47
    頁至第52頁、第107 頁至第109 頁）；此外，並有前揭兆豐
    銀行、聯邦銀行帳戶之客戶開戶資料、客戶存款資料明細表
    、未登摺帳項查詢清單、附表一所示文書、雙向通聯資料查
    詢表各1 份及被害人丁○○、甲○○、乙○○提出之匯款單
    影本合計4 紙（附於同上偵卷第35頁至第38頁、第40頁、第
    45頁、第55頁、第61頁至第65頁、第71頁至第73頁、第101
    頁、第104 頁、第110 頁、第118 頁）等件在卷可稽。綜上
    ，堪認被告自白與事實相符，可以採信。本案事證至為明確
    ，被告犯行堪以認定，應依法論科。
三、按國民身分證係由主管機關核發作為本國人士身分之證明，
    係刑法第212 條之特種文書，又其上印製之「內政部印」印
    文，則屬刑法第218 條所稱公印文，惟戶籍法第75條於97年
    5 月28日修正公布，該條第1 項、第2 項規定「意圖供冒用
    身分使用，而偽造、變造國民身分證，足以生損害於公眾或
    他人者，處5 年以下有期徒刑、拘役或科或併科新台幣50萬
    元以下罰金。行使前項偽造、變造之國民身分證亦同」。該
    法條係針對身分證之偽造、變造犯行予以明文規定，相較於
    刑法第212 條係針對所有一般特種文書之偽造、變造犯行及
    刑法第218 條係針對一般公印文之偽造、變造犯行，依特別
    法優於普通法之原則，自應優先適用戶籍法第75條之規定。
    故核被告戊○○所為，係犯戶籍法第75條第2 項行使同條第
    1 項之偽造身分證罪，刑法第216 條行使第210 條偽造私文
    書罪，刑法第216 條行使第212 條之偽造特種文書罪、刑法
    第339 條第1 項詐欺取財罪（指冒名申辦行動電話門號而詐
    得SIM 卡部分）、刑法第30條第1 項幫助犯刑法第339 條第
    1 項詐欺取財罪（指幫助詐欺附表二所示被害人財物部分）
    及刑法第30條第1 項幫助犯刑法第339 條第2 項詐欺得利罪
    （指幫助「小新」等詐得行動電話通信服務利益部分），被
    告偽造印章、印文及署押均係偽造私文書之部分行為，又其
    偽造身分證、特種文書（指健保卡）及附表一所示私文書後
    復加以行使，其偽造之低度行為應為行使之高度行為所吸收
    ，均不另論罪，公訴意旨雖已敘及被告偽造及行使偽造身分
    證之犯行，然誤認被告涉犯刑法第216 條行使第212 條偽造
    特種文書罪，尚有未洽，爰依法變更起訴法條，併此指明。
    被告與「小新」就上開行使偽造身分證、行使偽造特種文書
    、行使偽造私文書及詐欺取財等犯行，有犯意聯絡及行為分
    擔，應論以共同正犯，公訴意旨僅就行使偽造私文書部分論
    以共同正犯，核屬疏漏，附此敘明。又被告於各次冒名開立
    帳戶犯行中，均係以一交付行為同時行使偽造身分證、特種
    文書及私文書，而同時觸犯戶籍法第75條第2 項行使同條第
    1 項之偽造身分證罪、刑法第216 條行使第210 條偽造私文
    書罪及刑法第216 條行使第212 條之偽造特種文書罪，為想
    像競合犯，應依刑法第55條前段規定，從一重論以戶籍法第
    75 條 第2 項行使同條第1 項之偽造身分證罪；又被告冒名
    申辦行動電話門號之犯行，係以一交付行為同時行使偽造身
    分證、特種文書及私文書，並同時詐得SIM 卡，而同時觸犯
    戶籍法第75條第2 項行使同條第1 項之偽造身分證罪、刑法
    第216 條行使第210 條偽造私文書罪、刑法第216 條行使第
    212 條之偽造特種文書罪及刑法第339 條第1 項詐欺取財罪
    ，為想像競合犯，應依刑法第55條前段規定，從一重論以戶
    籍法第75條第2 項行使同條第1 項之偽造身分證罪；又按關
    於行為數之認定，並非以自然科學之觀點為認定標準，此觀
    乎擄人勒贖行為，雖由自然科學意義下有「擄人」、「勒贖
    」之數「行為」，惟刑法上仍以一「行為」犯一罪之單純一
    罪論處甚明；至刑法觀念下之行為數認定標準為何，不一而
    足，其中之一為「自然之行為單數」判斷標準（最高法院96
    年7 月10日96年度第7 次刑事庭會議決議意旨參照），亦即
    指行為人之行為，從外觀上可以分割為整體事件之數個部分
    行動，若行為人係出於單一之意思決定，而此數個部分行動
    在時空上又存有緊密關係，從一個未參與其中之第三者站在
    旁觀者之立場，亦會認為係一個單一行為而言。準此，本案
    被告係由「小新」帶同，於同日密接前往兆豐銀行、聯邦銀
    行及台灣大哥大公司冒名開立帳戶及申辦行動電話門號，並
    均於取得帳戶存摺、金融卡、密碼及行動電話門號SIM 卡後
    ，即當場交付隨行之「小新」，以此相同方式幫助「小新」
    及所屬詐欺集團成員詐得附表二所示被害人之財物及行動電
    話通信服務利益，雖其交付行為可分為3 次行動，然其主觀
    上實係出於一次販售數個帳戶及行動電話門號牟利之單一決
    定，且該各次交付行動係同一因果歷程中未中斷之行為，彼
    此間具有高度之時空密接性，由一般第三者加以觀察，亦會
    認為被告係在實施一幫助他人犯罪之行為，自應認本件被告
    交付前揭兆豐銀行、聯邦銀行帳戶存摺、金融卡、密碼及行
    動電話門號SIM 卡之犯行係刑法意涵下之「一行為」，其因
    而幫助「小新」及所屬詐欺集團成員詐得附表二所示3 名被
    害人之財物及台灣大哥大公司提供之行動電話通信服務利益
    ，係以一行為觸犯3 個幫助詐欺取財罪及1 個幫助詐欺得利
    罪，為想像競合犯，應從一情節較重之幫助詐欺取財罪論處
    ，公訴意旨誤認應就前開2 罪分論併罰，尚有未洽；又被告
    幫助他人實行犯罪行為，為幫助犯，依刑法第30條第2 項之
    規定，按正犯之刑減輕之；至「小新」及其所屬詐騙集團成
    員間，就前揭詐欺犯行有犯意聯絡及行為分擔，應論以共同
    正犯，併此指明。被告所犯3 次行使偽造身分證罪及1 次幫
    助詐欺取財罪，犯意個別，行為互殊，應予分論併罰。
四、爰審酌被告偽造他人身分證及健保卡後，復持以冒名申辦銀
    行帳戶及行動電話門號供詐欺集團成員使用，實係出於牟取
    小利之犯罪動機、目的，其犯行損害戶政機關、中央健保局
    之身分證、健保卡核發業務正確性、丙○○本人及銀行對帳
    戶資料管理暨電信業者對電話申辦業務管理之正確性，且影
    響社會正常交易安全，並增加被害人尋求救濟之困難，亦使
    得犯罪之追查趨於複雜，犯罪所生危害非輕，並考量其犯後
    於偵審程序一貫坦承犯行，惟迄今並未賠償被害人損失之犯
    後態度，並其生活狀況及智識程度等一切情狀，分別量處如
    主文所示之刑，並均諭知易科罰金之折算標準及依法定應執
    行刑，以示懲儆（按被告行為時，刑法第41條第8 項規定：
    「第1 項〈即易科罰金之折算標準〉至第3 項規定於數罪併
    罰，其應執行之刑未逾6 個月者，亦適用之。」，惟被告行
    為後，98年12月30日修正公布施行之刑法第41條第8 項則規
    定：「第1 項〈即易科罰金之折算標準〉至第4 項及第7 項
    之規定，於數罪併罰之數罪均得易科罰金或易服社會勞動，
    其應執行之刑逾6 月者，亦適用之。」經比較修正前後之上
    開規定，以98年12月30日修正公布施行之刑法第41條第8 項
    之規定，較有利於被告，則應依刑法第2 條第1 項後段，適
    用98年12月30日修正公布施行之刑法第41條第8 項之規定，
    諭知易科罰金之折算標準，併此指明）。
五、附表一所示未扣案之約定書、申請書及印鑑卡等文書，雖係
    供被告犯行所用之物，然業經被告分別交予兆豐銀行、聯邦
    銀行及台灣大哥大公司存查，均非屬被告所有之物，自無從
    宣告沒收，惟其上偽造之「丙○○」署押及印文合計20枚（
    含簽名10枚、印文10枚），不問屬於犯人與否，均應依刑法
    第219 條規定諭知沒收；至被告所有供犯罪所用之相片檔案
    光碟1 片、偽造之「丙○○」身分證、健保卡各1 張、「丙○○」印章1 枚及詐欺所得門號0000000000號SIM 卡1 枚均
    未扣案，復據被告自承均已交予「小新」（參見本院卷第31
    頁、第33頁），而「小新」及其所屬犯罪集團成員身分不明
    ，為免執行困難，爰不予宣告沒收，附此敘明。另被告出售
    上開帳戶所得4,000 元，雖係被告犯罪所得之物，然已花用
    殆盡，亦據被告自承在卷（參見本院卷第32頁），亦不予宣
    告沒收，併此指明。
六、無從併案審理部分：臺灣板橋地方法院檢察署99年6 月1 日
    板檢慎治99偵10268 字第218204號移送併案審理意旨略以：
    被告戊○○於97年11月初循報紙刊登之分類廣告應徵外務人
    員，經與刊登該廣告之姓名、年籍不詳，綽號「小新」之成
    年男子聯繫後，遂與「小新」共同基於偽造身分證、偽造特
    種文書、偽造私文書、行使偽造身分證、行使偽造特種文書
    及行使偽造私文書之犯意聯絡，約明於97年11月初，在臺北
    車站，由被告先將存有其個人數位相片檔案之光碟1 片交予
    「小新」，供「小新」將其照片印製於偽造之「己○○」身
    分證及健保卡上，而偽造完成「己○○」之身分證及健保卡
    ，於97年11月6 日，在臺北火車站，將該等證件併同偽造之
    「己○○」印章1 枚交予被告後，由「小新」帶同被告至屏
    東縣屏東市○○路213 號兆豐銀行屏東分行，由被告冒用己○○名義申辦兆豐銀行帳戶（帳號：00000000000 號），並
    接續在附表三所示開戶文書上偽造「己○○」之署押及印文
    （偽造署押及印文之枚數，詳如附表三所載），併同前開偽
    造之己○○身分證及健保卡，交予承辦人員而加以行使，足
    生損害於己○○本人及兆豐銀行屏東分行帳戶管理之正確性
    。被告於取得上開帳戶之存摺、提款卡及密碼後，旋當場將
    該等帳戶資料以2,000 元之代價出售予「小新」。「小新」
    及其所屬詐騙集團成員於取得上揭帳戶資料後，其成員間遂
    共同意圖為自己不法之所有，基於詐欺取財之犯意聯絡，以
    附表二編號1 所示方式，向附表二編號1 所示被害人丁○○
    詐騙款項，致丁○○陷於錯誤，遂依該集團成員指示陸續匯
    出多筆款項，其中97年11月26日所匯出之210,000 元，係匯
    至被告所提供之上揭兆豐銀行屏東分行帳戶，而旋由該詐騙
    集團成員持被告提供之該帳戶提款卡將款項提領一空而得手
    財物。因認被告涉犯刑法第216 條行使第210 條偽造私文書
    罪、第216 條行使第212 條偽造特種文書罪及第30條第1 項
    前段幫助犯刑法第339 條第1 項詐欺取財罪嫌，且與本案起
    訴部分，有實質上一罪關係，為同一案件，爰移請併案審理
    云云。經查，被告固坦承前揭犯行，並有併案意旨書所附證
    據可憑，然被告前揭併案意旨所指犯行部分，其犯罪時間距
    本案論罪科刑之犯行將近1 月，犯罪地點亦不相同，所偽造
    身分證、健保卡及所冒名開立帳戶之名義人復不相同，自難
    認與本案起訴犯行有何實質上一罪關係，要非本案起訴效力
    所及，基於不告不理原則，本院無從加以審理，自應退由檢
    察官賡續偵處。
據上論斷，應依刑事訴訟法第273 條之1 第1 項、第299 條第1
項前段、第300 條，戶籍法第75條第2 項、第1 項，刑法第2 條
第1 項後段、第11條前段、第28條、第30條第1 項前段、第2 項
、第339 條第1 項、第2 項、第216 條、第210 條、第212 條、
第55條前段、第41條第1 項前段、第8 項、第51條第5 款、第21
9 條，刑法施行法第1 條之1 ，判決如主文。
本案經檢察官黃育仁到庭執行職務。
中    華    民    國    99    年     6    月    10    日
                  刑事第一庭法  官  吳祚丞
以上正本證明與原本無異。
如不服本判決應於收受判決後10日內向本院提出上訴書狀，並應
敘述具體理由；其未敘述上訴理由者，應於上訴期間屆滿後20日
內向本院補提理由書（均須按他造當事人之人數附繕本）「切勿
逕送上級法院」。
                            書記官  丁梅芬
中    華    民    國    99    年     6    月    10    日
附錄論罪科刑法條：
戶籍法第75條
意圖供冒用身分使用，而偽造、變造國民身分證，足以生損害於公眾或他
人者，處 5 年以下有期徒刑、拘役或科或併科新臺幣 50 萬元以下罰金。
行使前項偽造、變造之國民身分證者，亦同。
將國民身分證交付他人，以供冒名使用，或冒用身分而使用他人交付或遺
失之國民身分證，足以生損害於公眾或他人者，處 3 年以下有期徒刑、拘
役或科或併科新臺幣 30 萬元以下罰金。
刑法第216條
行使第 210 條至第 215 條之文書者，依偽造、變造文書或登載
不實事項或使登載不實事項之規定處斷。
刑法第210條
偽造、變造私文書，足以生損害於公眾或他人者，處 5 年以下
有期徒刑。
刑法第212條
偽造、變造護照、旅券、免許證、特許證及關於品行、能力服務
或其他相類之證書、介紹書，足以生損害於公眾或他人者，處 1
年以下有期徒刑、拘役或 3 百元以下罰金。
刑法第339條
意圖為自己或第三人不法之所有，以詐術使人將本人或第三人之
物交付者，處 5 年以下有期徒刑、拘役或科或併科 1 千元以下
罰金。
以前項方法得財產上不法之利益或使第三人得之者，亦同。
前二項之未遂犯罰之。
附表一：
 ┌──┬──────────────┬─────────────┐
 │編號│文書名稱                    │被偽造之署押（含簽名及印文│
 │    │                            │）                        │
 ├──┼──────────────┼─────────────┤
 │1   │兆豐銀行（三重分行）新台幣存│偽造「丙○○」之簽名3 枚、│
 │    │摺類存款綜合約定書          │印文2 枚                  │
 │    ├──────────────┼─────────────┤
 │    │兆豐銀行存款印鑑卡          │偽造「丙○○」之簽名1 枚、│
 │    │                            │印文3 枚                  │
 ├──┼──────────────┼─────────────┤
 │2   │聯邦銀行申請書              │偽造「丙○○」之簽名3 枚、│
 │    │                            │印文3 枚                  │
 │    ├──────────────┼─────────────┤
 │    │聯邦銀行存款印鑑卡          │偽造「丙○○」之簽名1 枚、│
 │    │                            │印文2 枚                  │
 ├──┼──────────────┼─────────────┤
 │3   │台灣大哥大行動通信網路業務服│偽造「丙○○」之簽名2 枚  │
 │    │務申請書                    │                          │
 └──┴──────────────┴─────────────┘
附表二：
 ┌──┬───┬──────────────┬─────────┐
 │編號│被害人│詐騙過程                    │匯款日期、金額（新│
 │    │      │                            │臺幣）            │
 ├──┼───┼──────────────┼─────────┤
 │1   │丁○○│由該詐騙集團某成員佯稱係「香│丁○○依自97年11月│
 │    │      │港中國大有國際金融投資集團有│26日起至98年3 月18│
 │    │      │限公司」之企劃部員工「陳皓」│日止，陸續臨櫃匯出│
 │    │      │，自97年7 月28日起至98年5 月│多筆款項至詐騙集團│
 │    │      │29日止，透過網路通訊軟體及網│指定之數帳戶中，其│
 │    │      │路電話，向丁○○佯稱其知悉高│中97年12月26日所匯│
 │    │      │報酬房地產投資資訊，將可助其│出之2 筆870,000 元│
 │    │      │投資獲利云云，致丁○○陷於錯│款項，係分別匯至葉│
 │    │      │誤，而依指示匯款。          │育麟提供之上揭兆豐│
 │    │      │                            │銀行、聯邦銀行帳戶│
 │    │      │                            │。                │
 ├──┼───┼──────────────┼─────────┤
 │2   │甲○○│先由該詐騙集團綽號「史高飛」│甲○○自97年12月31│
 │    │      │之男子於97年10月間，於電腦網│日起至98年1 月16日│
 │    │      │路「愛情國小」網站聊天室向王│止，陸續臨櫃匯出數│
 │    │      │孝予佯稱其透過所任職之「中國│筆款項至詐騙集團成│
 │    │      │大有國際投資公司」獲知高報酬│員指定之數帳戶中，│
 │    │      │投資內幕消息，將可助其投資獲│其中97年12月31日匯│
 │    │      │利云云，致甲○○陷於錯誤，而│款之107,000 元（起│
 │    │      │依該集團另名自稱「王逸仁」成│訴書誤載為107萬元 │
 │    │      │員之指示匯款。              │，應予更正）係匯至│
 │    │      │                            │戊○○所提供之上揭│
 │    │      │                            │兆豐銀行帳戶。    │
 ├──┼───┼──────────────┼─────────┤
 │3   │乙○○│由該詐騙集團數成員於98年2 月│乙○○自98年2 月18│
 │    │      │18日先後假冒為銀行行員、檢察│日起至98年2 月23日│
 │    │      │官及員警名義致電乙○○，佯稱│止，陸續以當面交款│
 │    │      │其涉嫌犯罪，需繳交保證金以示│或以臨櫃匯款方式，│
 │    │      │清白云云，致乙○○陷於錯誤，│匯出數筆款項至詐騙│
 │    │      │而依指示匯款。              │集團成員指定之數帳│
 │    │      │                            │戶中，其中98年2 月│
 │    │      │                            │18日所匯出之102 萬│
 │    │      │                            │元，係匯至戊○○所│
 │    │      │                            │提供之上揭兆豐銀行│
 │    │      │                            │帳戶。            │
 └──┴───┴──────────────┴─────────┘
 附表三：
 ┌──┬──────────────┬─────────────┐
 │編號│文書名稱                    │被偽造之署押（含簽名及印文│
 │    │                            │）                        │
 ├──┼──────────────┼─────────────┤
 │1   │兆豐銀行（屏東分行）新台幣存│偽造「己○○」之簽名2 枚、│
 │    │摺類存款綜合約定書          │印文3 枚                  │
 ├──┼──────────────┼─────────────┤
 │2   │兆豐銀行存款印鑑卡          │偽造「己○○」之簽名1 枚、│
 │    │                            │印文1 枚                  │
 └──┴──────────────┴─────────────┘

司法院資訊處製作；財團法人民間司法改革基金會備份。
